臺灣臺中地方法院刑事裁定
111年度聲字第747號
聲  請  人  臺灣臺中地方檢察署檢察官
受  刑  人  劉柏政




上列聲請人因受刑人數罪併罰有二裁判以上，聲請定其應執行之
刑（111年度執聲字第500號），本院裁定如下：
    主    文
甲○○犯如附表所示各罪所處之刑，應執行有期徒刑拾參年貳月。
    理    由
一、聲請意旨略以：受刑人甲○○犯如附表所示之罪，先後判決確
    定如附表，應依刑法第53條、第51條第5款，定應執行之刑
    ，爰依刑事訴訟法第477條第1項之規定聲請裁定等語。
二、裁判確定前犯數罪者，併合處罰之。但有下列情形之一者，
    不在此限：一、得易科罰金之罪與不得易科罰金之罪。二、
    得易科罰金之罪與不得易服社會勞動之罪。三、得易服社會
    勞動之罪與不得易科罰金之罪。四、得易服社會勞動之罪與
    不得易服社會勞動之罪。前項但書情形，受刑人請求檢察官
    聲請定應執行刑者，依第51條規定定之，刑法第50條定有明
    文。又數罪併罰而分別宣告其罪之刑，宣告多數有期徒刑者
    ，於各刑中之最長期以上，各刑合併之刑期以下，定其應執
    行之刑期，但不得逾30年，刑法第51條第5款亦有明文。
三、查受刑人甲○○前於民國（下同）103年3月4日、103年3月7日
    、103年3月19日（共2次）、103年3月24日（共2次）皆共同
    犯詐欺取財未遂罪、103年3月4日（共2次）均共同犯詐欺取
    財罪、103年3月12日起至同年月14日因共同犯詐欺取財罪、
    103年3月3日共同犯行使偽造公文書罪以及103年3月19日共
    同犯偽造公文書罪、103年3月20日、103年4月28日、103年5
    月6日均共同犯行使偽造公文書罪、103年3月4日共同犯行使
    偽造公文書罪與103年3月5日、103年3月11日皆共同犯偽造
    公文書罪、103年3月10日、103年3月6日、103年3月12日起
    至同年月13日、103年3月20日起至同年月21日先後共同犯行
    使偽造公文書罪，經臺灣基隆地方法院以103年度訴字第540
    號判決分別判處有期徒刑5月，如易科罰金，以新臺幣1仟元
    折算1日（共6罪，如附表編號1）、有期徒刑1年3月（共2罪
    ，如附表編號2）、有期徒刑2年1月（如附表編號3）、有期
    徒刑1年2月（共2罪，如附表編號4）、有期徒刑1年4月（共
    3罪，如附表編號5）、有期徒刑1年（共3罪，如附表編號6
    ）、有期徒刑1年1月（如附表編號7）、有期徒刑1年3月（
    如附表編號8）、有期徒刑2年2月（如附表編號9）、有期徒
    刑2年3月（如附表編號10），且附表編號1所示之罪部分，
    應執行有期徒刑2年，如易科罰金，以新臺幣1仟元折算1日
    ，附表編號2至10所示之罪部分，應執行有期徒刑4年6月，
    上訴後，經臺灣高等法院以105年度上訴字第739號判決上訴
    駁回確定；再於104年3月5日成年人與少年共同犯傷害罪，
    經本院以106年度易字第693號判決判處有期徒刑3月，如易
    科罰金，以新臺幣1仟元折算1日確定（如附表編號11）；嗣
    經本院以108年度聲字第1891號裁定就附表編號1至11所示等
    罪定應執行有期徒刑6年7月確定；然其再於104年6月26日、
    104年7月1日皆犯三人以上共同冒用公務員名義詐欺取財未
    遂罪、104年7月24日起至同年月28日、104年7月24日、104
    年6月25日（共2次）、104年6月30日先後犯三人以上共同冒
    用公務員名義詐欺取財罪，經臺灣臺北地方法院以107年度
    訴緝字第49號判決分別判處有期徒刑1年3月（共2罪，如附
    表編號12）、有期徒刑1年8月（如附表編號13）、有期徒刑
    1年7月（如附表編號14）、有期徒刑1年6月（如附表編號15
    ）、有期徒刑1年5月（如附表編號16）、有期徒刑1年4月（
    如附表編號17），應執行有期徒刑2年7月確定；又於103年4
    月28日起至同年月29日共同犯行使偽造公文書罪，經臺灣臺
    北地方法院以107年度審訴緝字第69號判決判處有期徒刑2年
    （如附表編號18）確定；再於104年12月29日犯三人以上共
    同冒用公務員名義詐欺取財未遂罪、104年12月21日起至同
    年月28日犯三人以上共同冒用公務員名義詐欺取財罪、104
    年12月9日、104年12月5日起至同年月10日、104年12月16日
    、104年12月21日、105年1月4日、105年1月15日先後犯成年
    人與少年三人以上共同冒用公務員名義犯詐欺取財罪、104
    年12月17日（共2次）、104年12月18日、104年12月18日起
    至同年月19日、104年12月22日、104年12月28日、104年12
    月29日、105年1月18日起至同年月19日先後犯三人以上共同
    冒用公務員名義犯詐欺取財罪、104年12月8日犯行使偽造私
    文書罪，經本院108年度訴字第1978號判決分別判處有期徒
    刑9月（如附表編號19）、1年6月（如附表編號20）、1年2
    月（共6罪，如附表編號21）、1年1月（共8罪，如附表編號
    22）、7月（如附表編號22），應執行有期徒刑2年8月確定
    等情，有上開裁判書、臺灣高等法院被告前案紀錄表各1份
    在卷可稽。而本件受刑人所犯如附表編號1、11所處之罪為
    得易科罰金及得易服社會勞動之罪，與附表編號2至10、12
    至23所示不得易科罰金、易服社會勞動之罪，核屬刑法第50
    條第1項但書所示不得併合處罰之情形，然因受刑人就如附
    表所示各罪已請求檢察官聲請定應執行刑，此有受刑人甲○○
    於111年1月13日所提出之「臺灣臺中地方檢察署刑法第50條
    第1項但書案件是否請求定應執行刑調查表」1紙附卷可稽，
    是檢察官聲請定其應執行之刑，經核與法律規定相符，爰依
    法定其應執行之刑。
四、次按數罪併罰之定應執行之刑，係出於刑罰經濟與責罰相當
    之考量，並非予以犯罪行為人或受刑人不當之利益，為一種
    特別的量刑過程，相較於刑法第57條所定科刑時應審酌之事
    項係對一般犯罪行為之裁量，定應執行刑之宣告，乃對犯罪
    行為人本身及所犯各罪之總檢視，除應考量行為人所犯數罪
    反應出之人格特性，並應權衡審酌行為人之責任與整體刑法
    目的，包含各別刑罰規範之目的、輕重罪間體系之平衡、整
    體犯罪非難評價、各行為彼此間之偶發性、與被告前科之關
    聯性、各行為所侵害法益之專屬性或同一性、數罪對法益侵
    害之加重效應、罪數所反映之被告人格特性與犯罪傾向、社
    會對特定犯罪例如一再殺人或販毒行為處罰之期待等因素，
    在量刑權之法律拘束性原則下，依刑法第51條第5款之規定
    ，採限制加重原則，以宣告各刑中之最長期為下限，各刑合
    併之刑期為上限，但最長不得逾30年，資為量刑自由裁量權
    之外部界限，並應受法秩序理念規範之比例原則、平等原則
    、責罰相當原則、重複評價禁止原則等自由裁量權之內部抽
    象價值要求界限之支配，使以輕重得宜，罰當其責，俾符合
    法律授與裁量權之目的，以區別數罪併罰與單純數罪之不同
    ，兼顧刑罰衡平原則（最高法院96年度台上字第7583號、10
    0年度台上字第21號判決意旨參照）。再者，法院於酌定執
    行刑時，不得違反刑法第51條之規定，並應體察法律規範之
    目的，謹守法律內部性界限，以達刑罰經濟及恤刑之目的。
    法院依刑法第51條第5款定執行刑者，宜注意刑罰邊際效應
    隨刑期而遞減及行為人所生痛苦程度隨刑期而遞增之情形，
    並考量行為人復歸社會之可能性，妥適定執行刑。執行刑之
    酌定，並宜綜合考量行為人之人格及各罪間之關係；審酌各
    罪間之關係時，宜綜合考量數罪侵害法益之異同、對侵害法
    益之加重效應及時間、空間之密接程度，各罪間之獨立程度
    較高者，法院宜酌定較高之執行刑，但仍宜注意維持輕重罪
    間刑罰體系之平衡。　
五、本院審酌受刑人甲○○所犯如附表各編號所示詐欺未遂、詐欺
    、偽造公文書、傷害、加重詐欺、偽造私文書等罪，為時間
    或地點多不相同，皆係分別獨立之犯罪，且各罪所侵害被害
    人均屬互異，是以所定之執行刑自不宜從輕，惟受刑人於參
    與詐欺集團期間，係擔任負責在臺灣地區掌機、報班、控台
    及招募車手，先後於103年3月3日起至同年5月6日、104年6
    月25日起至同年7月28日、104年12月5日起至105年1月19日
    接連在上開不同之期間，分別加入三群相異之詐欺集團，分
    別為如附表編號1至10、編號12至17、編號19至23所示之犯
    行，於執行刑之量定時，自應予整體考量避免過苛，並斟酌
    本件對全體犯罪應予之整體非難評價程度，暨前述各罪定應
    執行刑之外部界限（各宣告刑中刑期最長之有期徒刑2年3月
    以上，各刑合併之刑期即有期徒刑30年以下）及不利益變更
    禁止（編號1至11所示之罪前經定應執行有期徒刑6年7月，
    加計編號12至17所示之罪前經定應執行有期徒刑2年7月、編
    號19至23所示之罪前經定應執行有期徒刑2年8月、編號18所
    示之罪之宣告刑有期徒刑2年，其總和為13年10月）等內部
    界限，復參酌受刑人對本件定應執行刑請求酌定較低之應執
    行刑等語，有本院詢問受刑人定應執行刑陳述意見表在卷可
    憑（見本院卷第61頁）等情狀，爰依法定其應執行之刑如主
    文所示。
六、依刑事訴訟法第477條第1項，刑法第53條、第51條第5款、
    第50條第2項，裁定如主文。　　
中　　華　　民　　國　　111 　年　　8 　　月　　19　　日
                    刑事第八庭    法  官  高思大
上正本證明與原本無異。
如不服本裁定，應於送達後五日內，向本院提出抗告狀。
                                  書記官  黃聖心
中　　華　　民　　國　　111 　年　　8 　　月　　20　　日
附表：　　
編號   1 2 3 罪名   詐欺未遂 詐欺 詐欺 宣告刑   有期徒刑5月（共6罪） 有期徒刑1年3月（共2罪） 有期徒刑2年1月 犯罪日期   ①103年3月4日、②103年3月7日、③103年3月19日、④103年3月19日、⑤103年3月24日、⑥103年3月24日 ①103年3月4日、②103年3月4日 103年3月12日起至同年月14日 偵查(自訴)機關年度案號   臺灣基隆地方檢察署103年度偵字第2622號等 臺灣基隆地方檢察署103年度偵字第2622號等 臺灣基隆地方檢察署103年度偵字第2622號等 最後事實審 法院  臺灣基隆地方法院 臺灣基隆地方法院 臺灣基隆地方法院  案號  103年度訴字第540號 103年度訴字第540號 103年度訴字第540號  判決日期  104年11月30日 104年11月30日 104年11月30日 確定判決 法院  臺灣高等法院 臺灣高等法院 臺灣高等法院  案號  105年度上訴字第739號 105年度上訴字第739號 105年度上訴字第739號  確定日期  105年6月13日 105年6月13日 105年6月13日 是否得易科罰金或易服社會勞動   是 否 否 備註   編號1至11經本院108年度聲字第1891號定應執行有期徒刑6年7月   
編號   4 5 6 罪名   偽造公文書 偽造公文書 偽造公文書 宣告刑   有期徒刑1年2月（共2罪） 有期徒刑1年4月（共3罪） 有期徒刑1年（共3罪） 犯罪日期   ①103年3月3日、②103年3月19日 ①103年3月20日、②103年4月28日、③103年5月6日 ①103年3月4日、②103年3月5日、③103年3月11日 偵查(自訴)機關年度案號   臺灣基隆地方檢察署103年度偵字第2622號等 臺灣基隆地方檢察署103年度偵字第2622號等 臺灣基隆地方檢察署103年度偵字第2622號等 最後事實審 法院  臺灣基隆地方法院 臺灣基隆地方法院 臺灣基隆地方法院  案號  103年度訴字第540號 103年度訴字第540號 103年度訴字第540號  判決日期  104年11月30日 104年11月30日 104年11月30日 確定判決 法院  臺灣高等法院 臺灣高等法院 臺灣高等法院  案號  105年度上訴字第739號 105年度上訴字第739號 105年度上訴字第739號  確定日期  105年7月8日 105年7月8日 105年7月8日 是否得易科罰金或易服社會勞動   否 否 否 備註   編號1至11經本院108年度聲字第1891號定應執行有期徒刑6年7月   
　　
編號   7 8 9 罪名   偽造公文書 偽造公文書 偽造公文書 宣告刑   有期徒刑1年1月 有期徒刑1年3月 有期徒刑2年2月 犯罪日期   103年3月10日 103年3月6日 103年3月12日起至同年月13日 偵查(自訴)機關年度案號   臺灣基隆地方檢察署103年度偵字第2622號等 臺灣基隆地方檢察署103年度偵字第2622號等 臺灣基隆地方檢察署103年度偵字第2622號等 最後事實審 法院  臺灣基隆地方法院 臺灣基隆地方法院 臺灣基隆地方法院  案號  103年度訴字第540號 103年度訴字第540號 103年度訴字第540號  判決日期  104年11月30日 104年11月30日 104年11月30日 確定判決 法院  臺灣高等法院 臺灣高等法院 臺灣高等法院  案號  105年度上訴字第739號 105年度上訴字第739號 105年度上訴字第739號  確定日期  105年7月8日 105年7月8日 105年7月8日 是否得易科罰金或易服社會勞動   否 否 否 備註   編號1至11經本院108年度聲字第1891號定應執行有期徒刑6年7月   
　　
編號   10 11 12 罪名   偽造公文書 傷害 加重詐欺未遂 宣告刑   有期徒刑2年3月 有期徒刑3月 有期徒刑1年3月（共2罪） 犯罪日期   103年3月20日起至同年月21日 104年3月5日 ①104年6月26日、②104年7月1日 偵查(自訴)機關年度案號   臺灣基隆地方檢察署103年度偵字第2622號等 臺灣臺中地方檢察署104年度偵字第30674號等 臺灣臺北地方檢察署104年度偵字第17538號等 最後事實審 法院  臺灣基隆地方法院 臺灣臺中地方法院 臺灣臺北地方法院  案號  103年度訴字第540號 106年度易字第693號 107年度訴緝字第49號  判決日期  104年11月30日 107年11月21日 108年4月25日 確定判決 法院  臺灣高等法院 臺灣臺中地方法院 臺灣臺北地方法院  案號  105年度上訴字第739號 106年度易字第693號 107年度訴緝字第49號  確定日期  105年7月8日 107年12月22日 108年5月27日 是否得易科罰金或易服社會勞動   否 是 否 備註   編號1至11經本院108年度聲字第1891號定應執行有期徒刑6年7月  編號12至17定應執行有期徒刑2年7月 
　　
編號   13 14 15 罪名   加重詐欺 加重詐欺 加重詐欺 宣告刑   有期徒刑1年8月 有期徒刑1年7月 有期徒刑1年6月 犯罪日期   104年7月24日起至同年月28日 104年7月24日 104年6月25日 偵查(自訴)機關年度案號   臺灣臺北地方檢察署104年度偵字第17538號等 臺灣臺北地方檢察署104年度偵字第17538號等 臺灣臺北地方檢察署104年度偵字第17538號等 最後事實審 法院  臺灣臺北地方法院 臺灣臺北地方法院 臺灣臺北地方法院  案號  107年度訴緝字第49號 107年度訴緝字第49號 107年度訴緝字第49號  判決日期  108年4月25日 108年4月25日 108年4月25日 確定判決 法院  臺灣臺北地方法院 臺灣臺北地方法院 臺灣臺北地方法院  案號  107年度訴緝字第49號 107年度訴緝字第49號 107年度訴緝字第49號  確定日期  108年5月27日 108年5月27日 108年5月27日 是否得易科罰金或易服社會勞動   否 否 否 備註   編號12至17定應執行有期徒刑2年7月   
　　
編號   16 17 18 罪名   加重詐欺 加重詐欺 偽造公文書 宣告刑   有期徒刑1年5月 有期徒刑1年4月 有期徒刑2年 犯罪日期   104年6月25日 104年6月30日 103年4月28日起至同年月29日 偵查(自訴)機關年度案號   臺灣臺北地方檢察署104年度偵字第17538號等 臺灣臺北地方檢察署104年度偵字第17538號等 臺灣臺北地方檢察署104年度偵字第11243號等 最後事實審 法院  臺灣臺北地方法院 臺灣臺北地方法院 臺灣臺北地方法院  案號  107年度訴緝字第49號 107年度訴緝字第49號 107年度審訴緝字第69號  判決日期  108年4月25日 108年4月25日 107年12月28日 確定判決 法院  臺灣臺北地方法院 臺灣臺北地方法院 臺灣臺北地方法院  案號  107年度訴緝字第49號 107年度訴緝字第49號 107年度審訴緝字第69號  確定日期  108年5月27日 108年5月27日 108年5月9日 是否得易科罰金或易服社會勞動   否 否 否 備註   編號12至17定應執行有期徒刑2年7月  臺中地檢署108年度執助字第1509號 
編號   19 20 21 罪名   加重詐欺未遂 加重詐欺 加重詐欺 宣告刑   有期徒刑9月 有期徒刑1年6月 有期徒刑1年2月（共6罪） 犯罪日期   104年12月29日 104年12月21日起至同年月28日 ①104年12月9日、②104年12月5日起至同年月10日、③104年12月16日、④104年12月21日、⑤105年1月4日、⑥105年1月15日 偵查(自訴)機關年度案號   臺灣臺中地方檢察署107年度少連偵緝字第28號等 臺灣臺中地方檢察署107年度少連偵緝字第28號等 臺灣臺中地方檢察署107年度少連偵緝字第28號等 最後事實審 法院  臺灣臺中地方法院 臺灣臺中地方法院 臺灣臺中地方法院  案號  108年度訴字第1978號 108年度訴字第1978號 108年度訴字第1978號  判決日期  109年7月13日 109年7月13日 109年7月13日 確定判決 法院  臺灣臺中地方法院 臺灣臺中地方法院 臺灣臺中地方法院  案號  108年度訴字第1978號 108年度訴字第1978號 108年度訴字第1978號  確定日期  109年8月11日 109年8月11日 109年8月11日 是否得易科罰金或易服社會勞動   否 否 否 備註   編號19至23號定應執行有期徒刑2年8月   
編號   22 23 罪名   加重詐欺 偽造私文書 宣告刑   有期徒刑1年1月（共8罪） 有期徒刑7月 犯罪日期   ①104年12月17日、②104年12月17日、③104年12月18日、④104年12月18日起至同年月19日、⑤104年12月22日、⑥104年12月28日、⑦104年12月29日、⑧105年1月18日起至同年月19日 104年12月8日 偵查(自訴)機關年度案號   臺灣臺中地方檢察署107年度少連偵緝字第28號等 臺灣臺中地方檢察署107年度少連偵緝字第28號等 最後事實審 法院  臺灣臺中地方法院 臺灣臺中地方法院  案號  108年度訴字第1978號 108年度訴字第1978號  判決日期  109年7月13日 109年7月13日 確定判決 法院  臺灣臺中地方法院 臺灣臺中地方法院  案號  108年度訴字第1978號 108年度訴字第1978號  確定日期  109年8月11日 109年8月11日 是否得易科罰金或易服社會勞動   否 否 備註   編號19至23號定應執行有期徒刑2年8月